【裁判字號】    98,易,159
【裁判日期】    980225
【裁判案由】    竊盜
【裁判全文】
臺灣板橋地方法院刑事判決               98年度易字第159號
公  訴  人  臺灣板橋地方法院檢察署檢察官
被      告  乙○○
上列被告因竊盜案件，經檢察官提起公訴（九十七年度偵字第三
二六九０號），被告於本院準備程序進行中，就被訴事實為有罪
之陳述，經本院告知簡式審判程序意旨，並聽取公訴人、被告之
意見後，本院裁定依簡式審判程序審理，並判決如下：
    主  文
乙○○犯如附表一編號一至三所示之罪，各處如附表一編號一至
三所示之刑。應執行有期徒刑捌月。緩刑參年。乙○○並應依附
表二所示之給付方式向甲○○給付如附表二所示之金額。
    事  實
一、乙○○意圖為自己不法之所有，分別為以下三次加重竊盜既
    、未遂之犯行：
  (一)先於民國九十七年十月二十五日上午四時至四時三十分許，
    騎乘車號TZA-272 號輕型機車至甲○○設在臺北縣新莊市○
    ○路六十七巷九號之一之園藝場附近，先停放機車於別處後
    ，步行至上址以踰越屬於安全設備之圍籬之方式進入該園藝
    場，竊得白鐵製餐具、廚具三至四組後，再將上開竊得物品
    搬運至前揭機車後離去，其後將上開竊得物品以新臺幣（下
    同）一百六十二元之價格販售予某名真實姓名年籍不詳之成
    年男子。
  (二)另於九十七年十月二十六日上午四時至四時三十分許，至上
    址後又以同前述踰越屬於安全設備之圍籬之方式進入該園藝
    場，竊得白鐵製餐架三組及白鐵製餐架二個後，隨後至臺北
    縣新莊市○○路三七０號之貿敬資源回收場，將該竊得物品
    以四百二十元之價格販售予不知情之林首文。
  (三)又於九十七年十月二十八日上午五時至五時三十分許，至上
    址後又以同前述踰越屬於安全設備之圍籬之方式進入該園藝
    場，欲竊取白鐵製餐架四個、餐盤一個、白鐵製熱鍋架一個
    之際，為甲○○發現制止，乙○○始棄置前揭機車及物品逃
    離現場而不遂。
    嗣經甲○○報警陳明上揭(二)、(三)遭竊之情後，經警循線始通
    知乙○○到案說明。又警方於九十七年十月二十九日訊問乙
    ○○所涉犯上揭(二)、(三)之加重竊盜既、未遂案件偵訊中，其
    於上揭(一)之加重竊盜既遂犯行未被發覺前，向員警坦承上揭
    (一)之加重竊盜既遂犯行，自首而接受裁判。
二、案經甲○○訴由臺北縣政府警察局海山分局報告臺灣板橋地
    方法院檢察署檢察官偵查起訴。
    理  由
壹、程序事項：
    被告乙○○所犯係死刑、無期徒刑或最輕本刑為三年以上有
    期徒刑以外之罪，亦非屬高等法院管轄第一審之案件，其於
    準備程序中就被訴事實為有罪之陳述，經本院告知簡式審判
    程序之旨，並聽取公訴人、被告之意見後，經本院認為適宜
    ，乃依刑事訴訟法第二百七十三條之一第一項規定，裁定進
    行簡式審判程序，先予敘明。
貳、實體事項：
一、上揭犯罪事實，業據被告於本院審理中供承不諱，核與告訴
    人即證人甲○○、證人林首文、許黃茉莉分別於警詢及偵查
    中所證述之情節大致相符，並有臺北縣政府警察局海山分局
    江翠派出所採證及監視錄影畫面翻拍照片共二十三張、扣押
    物品目錄表及贓物認領保管單各一份在卷可參。綜上所述，
    足見被告之自白核與事實相符，應可採為論罪科刑之依據。
    從而，本件事證已臻明確，被告犯行洵堪認定，應予依法論
    科。
二、按籬笆本係因防閑而設，自屬安全設備之一種，究與牆垣係
    用土磚作成之性質有間（最高法院四十五年台上字第二一０
    號判例意旨可資參照）。核被告就上揭犯罪事實(一)、(二)、(三)
    所為，各係犯刑法第三百二十一條第一項第二款之踰越安全
    設備竊盜既遂罪、刑法第三百二十一條第一項第二款之踰越
    安全設備竊盜既遂罪、刑法第三百二十一條第二項、第一項
    第二款之踰越安全設備竊盜未遂罪。被告所犯前開各罪，犯
    意各別，行為互殊，應予分論併罰。又警方於九十七年十月
    二十九日訊問被告所涉犯上揭犯罪事實(二)、(三)之加重竊盜既
    、未遂案件偵訊中，其於上揭犯罪事實(一)之加重竊盜既遂犯
    行未被發覺前，向員警坦承上揭犯罪事實(一)之加重竊盜既遂
    犯行，自首而接受裁判，有其警詢筆錄一份在卷可參（參見
    偵卷第四—十二頁），就此部分為對未發覺之犯罪自首而接
    受裁判，爰就此部分依刑法第六十二條前段之規定，減輕其
    刑，公訴意旨就此疏未論及，尚有未洽，併此敘明。爰審酌
    被告正值青壯之年，不思合法途徑獲得財物，竟運用智慧於
    不當之途，行為實無可取，惟念其犯後已能坦認犯行，態度
    良好等一切情狀，分別量處如主文所示之刑，並定其應執行
    之刑。末查，被告前未曾因故意犯罪受有期徒刑以上刑之宣
    告，此有臺灣高等法院被告前案紀錄表一份在卷可參，於本
    件中因一時失察，致罹刑典，惟犯後於本院審理中已能坦承
    犯行，且與告訴人達成以如附表二所示分期付款方式和解（
    參見本院卷第三一—三三頁），經此次科刑教訓後，應知警
    惕而無再犯之虞，本院認為前開對其宣告之刑，以暫不執行
    為適當，爰依刑法第七十四條第一項第一款之規定，併予宣
    告緩刑三年，以啟自新。次按緩刑宣告，得斟酌情形，命犯
    罪行為人向被害人支付相當數額之財產或非財產上之損害賠
    償，刑法第七十四條第二項第三款定有明文。查本件被告與
    告訴人於本院審理中達成上述和解方式，被告同意以主文即
    附表二所示分期付款方法，賠償告訴人之損失，本院斟酌上
    開各項情狀後，認於被告緩刑期間課予上開負擔，乃為適當
    ，爰併予宣告之。
據上論斷，應依刑事訴訟法第二百七十三條之一第一項、第二百
九十九條第一項前段，刑法第三百二十一條第一項第二款、第二
項、第五十一條第五款、第六十二條前段、第七十四條第一項第
一款、第二項第三款，判決如主文。
本案經檢察官蘇振文到庭執行職務。
中    華    民    國    98    年    2     月    25    日
                  刑事第五庭    法  官  林家賢
上列正本證明與原本無異。
如不服本判決，應於判決送達後十日內，向本院提出上訴書狀，
並應敘述具體理由；其未敘述上訴理由者，應於上訴期間屆滿後
二十日內向本院補提理由書（均須按他造當事人之人數附繕本）
「切勿逕送上級法院」。
                                書記官  林政良
中    華    民    國    98    年    2     月    25    日
┌──────────────────────────────────┐
│附表一：                                           98年度易字第159號│
├──┬─────────┬────────────────┬────┤
│編號│犯 罪 事 實 內 容 │ 主  文                         │ 備  註 │
├──┼─────────┼────────────────┼────┤
│ 一 │上揭犯罪事實(一)    │ 乙○○踰越安全設備竊盜，處有期 │有自首減│
│    │                  │ 徒刑肆月。                     │刑之適用│
├──┼─────────┼────────────────┼────┤
│ 二 │上揭犯罪事實(二)    │ 乙○○踰越安全設備竊盜，處有期 │        │
│    │                  │ 徒刑柒月。                     │        │
├──┼─────────┼────────────────┼────┤
│ 三 │上揭犯罪事實(三)    │ 乙○○踰越安全設備竊盜，未遂， │        │
│    │                  │ 處有期徒刑肆月。               │        │
└──┴─────────┴────────────────┴────┘
┌──────────────────────────────────────┐
│附表二：                                                  98年度易字第159 號│
├─────┬─────────┬──────────────────────┤
│給付對象  │給付金額（新臺幣）│給付方式                                    │
├─────┼─────────┼──────────────────────┤
│甲○○    │ 80,000元         │自98年4月10日起，每月10日，分10期，每期給付 │
│          │                  │8,000 元 ，至全部金額清償完畢為止，如有一期 │
│          │                  │不履行，視為全部到期。                      │
└─────┴─────────┴──────────────────────┘
附錄本判決論罪科刑法條：
刑法第三百二十一條：
犯竊盜罪而有左列情形之一者，處六月以上、五年以下有期徒刑：
一  於夜間侵入住宅或有人居住之建築物、船艦或隱匿其內而犯之
    者。
二  毀越門扇、牆垣或其他安全設備而犯之者。
三  攜帶兇器而犯之者。
四  結夥三人以上而犯之者。
五  乘火災、水災或其他災害之際而犯之者。
六  在車站或埠頭而犯之者。
前項之未遂犯罰之。


司法院資訊處製作；財團法人民間司法改革基金會備份。
